ANA GABRIELA GARIS

Tel: +54 2664 884347 - Email: agaris@gmail.com http://www0.unsl.edu.ar/~agaris/

Docente e Investigadora de la Universidad Nacional de San Luis (UNSL). Ha integrado equipos en la UNSL, en la International Institute for Software Technology IIST (China), en la Universidade do Minho y en la Universidade do Porto (Portugal). Su área de expertise incluye Informática Forense, Ética, Legislación y Auditoría Informática, Métodos Formales en Ingeniería de Software . Es representante de la UNSL ante la RIISIC (Red de Carreras de Ingeniería en Informática / Sistemas de Información) y ante la Red Iberoamericana de Investigadores y docentes de Derecho e Informática.

EDUCACIÓN

- Doctora en Ciencias de la Computación. UNSL, 2015.
- Magister en Ingeniería de Software. UNSL, 2007.
- Licenciada en Ciencias de la Computación. UNSL, 2002.
- **Programador Superior.** UNSL, 1999.

EXPERIENCIA

• Educación Complementaria

- Cursos de Posgrado Más de 20 cursos desde 2010.
- Cursos on-line "Introduction to Cybersecurity" (CISCO, 2023), "Data Science Essentials" (Microsoft, 2017), "Writing in Sciences" (Standford University, 2015), entre otros.

• Docencia. UNSL, 2002 - actualidad.

- Posgrado: Doctorado en Ingeniería Informática, Maestría en Ing. de Software, Maestría en Ingeniería en Sistemas de la Información, Especialización en Ing. de Software. UNSL, UN Jujuy, UTN San Francisco, UTN Villa María y UTN Tucumán (Argentina).
- Grado: Ing. en Informática, Ing. en Computación, Lic. en Cs. de la Computación, Tec. Web. Cátedras:
 Resolución de Problemas y Algoritmos, Programación, Ingeniería de Software, Auditoría Informática,
 Aspectos Legales, Sociales, Auditoría y Peritaje Informáticos, Ética y Legislación. UNSL.
- Cursos/Talleres/Charlas dirigidos a estudiantes, docentes y público en grl. sobre Pensamiento Computacional y Programación.

Vinculación.

- Directora de proyectos "La hora del código" (SPU, 2013-2015) y "Enseñanza programación escuelas" (Sadosky, 2015-2016).
- Mentora en "HackCovid19AR", organizado por Incubadora de Empresas FIDE, UN Córdoba. 2020.
- o Miembro de proyecto interés social "Riesgos en la red", http://riesgosenlared.unsl.edu.ar, UNSL. 2023

Investigación.

- Miembro de proyectos "Ingeniería de Software" (UNSL, 2004-actualidad), "Evolutionary Validation, Verification and Certification" (Portugal, 2011), "Improving RAISE language" (IIST, 2008), "Laboratorio de Investigación y Desarrollo en Inteligencia Computacional" (UNSL, 2002-2004).
- Miembro del Consejo Asesor de Investigación de la Fac. Cs. Físico Matemáticas y Naturales, UNSL.
- o Producción científica: más de 50 publicaciones en congresos y revistas nacionales e internacionales.

Otros antecedentes.

- Evaluación: artículos de congresos y revistas internacionales, tesis de grado y posgrado, concursos docentes, proyectos de investigación, carreras (UNSL/ UBA/ UTN/ FASTA/ CONEAU, desde 2010).
- Dirección de más de 15 tesis de grado y posgrado (UNSL, 2010-actualidad).
- Miembro del comité académico del Doctorado en Ing. en Informática, Maestría en Calidad del SW e Ing. en Informática (UNSL).
- Coordinadora del Doctorado en Ing. en Informática.